臺灣臺中地方法院刑事判決　　　　　　　　　　　　　九十三年度訴字第四六二號
　　公　訴　人　臺灣臺中地方法院檢察署檢察官
　　被　　　告　甲○○
　　選任辯護人　蘇哲科律師
　　　　　　　　朱元宏律師
　　　　　　　　盧永和律師
右列被告因違反槍砲彈藥刀械管制條例案件，經檢察官提起公訴（九十二年度偵字第
二四四三七號），被告於準備程序中就被訴事實為有罪之陳述，受命法官於聽取當事
人及辯護人之意見後，本院合議庭裁定改用簡式審判程序審理，判決如左：
    主  文
甲○○未經許可，寄藏可發射子彈具有殺傷力之槍枝，處有期徒刑壹年陸月，併科罰
金新臺幣伍萬元，罰金如易服勞役，以新臺幣玖佰元（即銀元佰元）折算壹日，緩
刑肆年。扣案仿ＷＡＬＴＨＥＲ廠ＰＰＫ／Ｓ型半自動手槍製造之玩具手槍換裝土造
金屬槍管而成之可發射子彈具有殺傷力之槍枝壹支（含彈匣壹個，槍枝管制編號：0
000000000號）、仿ＮＯＲＴＨ  ＡＭＥＲＩＣＡＮ  ＡＲＭＳ  ＣＯＭＰ
ＡＮＹ廠點二二ＭＡＧＮＵＭ型制式轉輪手槍製造之玩具轉輪槍車通槍管和彈倉內阻
鐵而成之可發射子彈具有殺傷力之槍枝壹支（槍枝管制編號：0000000000
號）均沒收。
    事  實
一、甲○○明知未經許可，不得寄藏可發射子彈具有殺傷力之槍枝，竟於民國九十一
    年六月十六日，在臺中縣霧峰鄉朝陽科技大學附近，受其父親何裕榮（已於九十
    一年七月七日死亡）委託，代為保管仿ＷＡＬＴＨＥＲ廠ＰＰＫ／Ｓ型半自動手
    槍製造之玩具手槍換裝土造金屬槍管而成之可發射子彈具有殺傷力之槍枝一支（
    含彈匣一個，槍枝管制編號：0000000000號）、仿ＮＯＲＴＨ  ＡＭ
    ＥＲＩＣＡＮ  ＡＲＭＳ  ＣＯＭＰＡＮＹ廠點二二ＭＡＧＮＵＭ型制式轉輪手
    槍製造之玩具轉輪槍車通槍管和彈倉內阻鐵而成之可發射子彈具有殺傷力之槍枝
    一支（槍枝管制編號：0000000000號），並未經許可將之寄藏在臺中
    縣潭子鄉○○路○段東寶巷三七號不知情之女友乙○○住處房間內。嗣於九十二
    年十二月十一日上午九時三十分許，經臺中市警察局刑警隊持本院核發之搜索票
    至前址執行搜索，當場查扣前開二支可發射子彈具有殺傷力之槍枝，因而查悉上
    情。
二、案經臺中市警察局移送臺灣臺中地方法院檢察署檢察官偵查起訴。
    理  由
一、右揭事實，迭據被告甲○○於警詢、檢察官偵查及本院審理中坦承不諱，核與證
    人乙○○於警詢時證稱扣案之可發射子彈具有殺傷力之槍枝二支，確係被告所有
    等情相符。而前開扣案槍枝經送請內政部警政署刑事警察局以性能檢驗法鑑驗結
    果，認送驗槍枝（含彈匣壹個，槍枝管制編號：0000000000號）為仿
    ＷＡＬＴＨＥＲ廠ＰＰＫ／Ｓ型半自動手槍製造之玩具手槍換裝土造金屬槍管而
    成之改造手槍，機械性能良好，可擊發適用子彈，認具殺傷力。送驗槍枝（槍枝
    管制編號：0000000000號）為仿ＮＯＲＴＨ  ＡＭＥＲＩＣＡＮ  Ａ
    ＲＭＳ  ＣＯＭＰＡＮＹ廠點二二ＭＡＧＮＵＭ型制式轉輪手槍製造之玩具轉輪
    槍車通槍管和彈倉內阻鐵而成之改造手槍，機械性能良好，可擊發適用子彈，認
    具殺傷力等情，有該局九十二年十二月二十六日刑鑑字第Ｚ000000000
    號槍彈鑑定書附卷可證，足認被告自白確與事實相符，堪予採信。本案事證明確
    ，被告犯行堪以認定。
二、按未經許可，寄藏可發射子彈具有殺傷力之槍枝罪，其寄藏之繼續，為行為之繼
    續，亦即一經寄藏槍枝，罪即成立，惟犯罪之完結須繼續至寄藏行為終了時為止
    。被告甲○○於九十一年六月十六日，受父親何裕榮之委託，代為保管並寄藏扣
    案可發射子彈具有殺傷力之槍枝時，雖係未滿十八歲之少年，然其寄藏行為既已
    繼續至九十二年十二月十一日上午九時三十分許為警查獲時止始行終了，其犯罪
    完結之時，已係年滿十八歲之人，自無少年事件處理法之適用，核先說明。被告
    受父親何裕榮之委託，代為保管並寄藏扣案可發射子彈具有殺傷力之槍枝，核其
    所為，係犯槍砲彈藥刀械管制條例第十一條第四項之未經許可，寄藏可發射子彈
    具殺傷力之槍枝罪。被告受人委託代為保管可發射子彈具有殺傷力之槍枝，雖保
    管亦屬持有，然持有係受寄之當然結果，不另論罪。又寄藏可發射子彈具有殺傷
    力之槍枝罪，所侵害者為社會法益，是被告雖同時寄藏二支可發射子彈具有殺傷
    力之槍枝，仍為單純一罪，不發生想像競合之問題。至於被告寄藏之始，雖係未
    滿十八歲之人，然其寄藏行為繼續至為警查獲之時，被告已係年滿十八歲之人，
    自不得依刑法第十八條規定減輕其刑，附此敘明。爰審酌被告並無任何刑事前案
    紀錄，有臺灣高等法院被告全國前案紀錄表及臺灣臺中地方法院檢察署刑案資料
    查註紀錄表附卷可稽，堪認其犯案前品行尚佳，被告受父親之委託而保管寄藏前
    開可發射子彈具有殺傷力之槍枝，固已危害社會秩序及安全，然其於寄藏期間未
    曾用以犯案，且無其他的犯罪目的及計劃存在，並於父親突然亡故後，以之充作
    紀念之物品，犯罪手段尚屬平和，犯後業已坦承犯行，犯後態度尚稱良好等一切
    情狀，量處如主文所示之刑，併就所處罰金刑部分，諭知易服勞役之折算標準，
    以示懲儆。末查，被告前未曾受有期徒刑以上刑之宣告，業如前述，其係受父親
    委託而保管並寄藏前開可發射子彈具有殺傷力之槍枝，並未用於其他的犯罪行為
    ，且犯罪後完全坦承犯行，深具悔意，經此偵審程序教訓，當能知所警惕，信無
    再犯之虞，本院綜核各情，認所宣告之刑，以暫不執行為適當，併予宣告緩刑四
    年，以啟自新，並觀後效。扣案仿ＷＡＬＴＨＥＲ廠ＰＰＫ／Ｓ型半自動手槍製
    造之玩具手槍換裝土造金屬槍管而成之可發子彈具有殺傷力之槍枝一支（含彈匣
    一個，槍枝管制編號：0000000000號）、仿ＮＯＲＴＨ  ＡＭＥＲＩ
    ＣＡＮ  ＡＲＭＳ  ＣＯＭＰＡＮＹ廠點二二ＭＡＧＮＵＭ型制式轉輪手槍製造
    之玩具轉輪槍車通槍管和彈倉內阻鐵而成之可發射子彈具有殺傷力之槍枝一支（
    槍枝管制編號：0000000000號）係屬違禁物，爰依刑法第三十八條第
    一項第一款之規定宣告沒收。
據上論斷，應依刑事訴訟法第二百七十三條之一第一項、第二百九十九條第一項前段
，槍砲彈藥刀械管制條例第十一條第四項，刑法第十一條前段、第四十二條第二項、
第七十四條第一款、第三十八條第一項第一款，罰金罰鍰提高標準條例第二條，現行
法規所定貨幣單位折算新臺幣條例第二條，判決如主文。
中      華      民      國    九十三    年      四      月     十四     日
                                      臺灣臺中地方法院刑事第三庭
                                          法  官  陳  得  利
右正本證明與原本無異
如不服本判決應於送達後十日內向本院提出上訴狀
                                          書記官
中      華      民      國    九十三    年      四      月     十四     日
附錄本案論罪科刑法條全文
槍砲彈藥刀械管制條例第十一條：
未經許可，製造、販賣或運輸第四條第一項第一款所稱其他可發射金屬或子彈具有殺
傷力之各式槍砲者，處五年以上有期徒刑，併科新臺幣一千萬元以下罰金。
未經許可，轉讓、出租或出借前項所列槍砲者，處三年以上十年以下有期徒刑，併科
新臺幣七百萬元以下罰金。
意圖供自己或他人犯罪之用，而犯前二項之罪者，處無期徒刑或七年以上有期徒刑，
併科新臺幣一千萬元以下罰金。
未經許可，持有、寄藏或意圖販賣而陳列第一項所列槍砲者，處一年以上七年以下有
期徒刑，併科新臺幣七百萬元以下罰金。
第一項至第三項之未遂犯罰之。
